【裁判字號】    95,上訴,2735
【裁判日期】    950915
【裁判案由】    毒品危害防制條例
【裁判全文】
臺灣高等法院刑事判決                95年度上訴字第2735號
上  訴  人  臺灣板橋地方法院檢察署檢察官
被      告  甲○○
                    號
上列上訴人因毒品危害防制條例案件，不服臺灣板橋地方法院95
年度訴字第1442號，中華民國95年6月16日第一審判決（起訴案
號：臺灣板橋地方法院檢察署95年度毒偵字第2906號；移送併案
審理案號：臺灣板橋地方法院檢察署95年度毒偵字第4091號），
提起上訴，本院判決如下：
    主  文
原判決撤銷。
甲○○連續施用第一級毒品，處有期徒刑拾月。
    事  實
一、甲○○於民國（下同）九十三年間因施用毒品案件，經臺灣
    臺北地方法院以九十三年度毒聲字第五六二號裁定觀察、勒
    戒後，認有繼續施用毒品傾向，經同院再以九十三年度毒聲
    字第八九一號裁定強制戒治，至九十四年七月二十七日執行
    完畢，經臺灣臺北地方法院檢察署檢察官於九十四年八月三
    十日以九十四年度戒毒偵字第一三一號為不起訴處分確定。
    詎甲○○仍不知悔改，復於五年內，基於施用第一級毒品海
    洛因之概括犯意，自九十五年一月二十一日下午三時許起，
    至同年四月二十日下午一時三十九分為警採尿前回溯二十六
    小時內之某時止，以注射針筒施打之方式，連續在臺北縣板
    橋市○○路○段五四八巷八弄六之一號二樓（起訴書誤載為
    「六號二樓」）住處等地，施用第一級毒品海洛因多次。嗣
    分別於九十五年一月二十五日、及同年四月二十日因毒品列
    管人口前往台北縣政府警察局海山分局採驗尿液結果，而查
    悉上情。
二、案經台北縣政府警察局海山分局報告臺灣板橋地方法院檢察
    署檢察官偵查起訴，及移送併案審理。
    理  由
一、前揭事實，業據被告甲○○分別於警詢、偵查、原審及本院
    審理時自白不諱。被告於前述時間兩度經警方採集尿液後送
    請台灣檢驗科技股份有限公司以酵素免疫分析法初步檢驗，
    氣相層析質譜儀法確認檢驗結果，均呈可待因及嗎啡陽性反
    應，有台灣檢驗科技股份有限公司濫用藥物尿液檢驗報告、
    列管毒品人口尿液檢體採集送驗紀錄表可稽（見偵字第二九
    ０六號卷第六之一、第七頁、偵字第四０九一號卷第七、九
    頁），由前述精密科學檢驗方法足徵被告確有施用第一級毒
    品海洛因之犯行，亦堪認被告所為之自白係出於任意性且確
    與事實相符，而得採為認定之依據。又被告於九十三年間因
    施用毒品案件，經臺灣臺北地方法院以九十三年度毒聲字第
    五六二號裁定觀察、勒戒後，認有繼續施用毒品傾向，經同
    院再以九十三年度毒聲字第八九一號裁定強制戒治，至九十
    四年七月二十七日執行完畢，經臺灣臺北地方法院檢察署檢
    察官於九十四年八月三十日以九十四年度戒毒偵字第一三一
    號為不起訴處分確定，有本院被告前案紀錄表在卷可稽，被
    告係於五年內再犯施用第一級毒品罪，亦屬灼然。綜上所述
    ，本件事證明確，被告犯行堪以認定。
二、按海洛因屬毒品危害防制條例第二條第二項第一款所列之第
    一級毒品。核被告甲○○所為，係犯毒品危害防制條例第十
    條第一項之施用第一級毒品海洛因罪。其施用前後非法持有
    第一級毒品之低度行為，已為施用之高度行為所吸收，不另
    論罪。被告前後數次施用毒品犯行，時間緊接，且所犯為構
    成要件相同之罪，為連續犯，應論以一罪，並依法加重其刑
    。被告自九十五年一月二十五日採尿檢驗以後，迄同年四月
    二十日再度採尿檢驗前之間多次施用海洛因之犯行，雖未經
    起訴，然與經起訴部分之犯行有連續犯之裁判上一罪關係，
    為起訴效力所及，本院自得一併審判。被告行為後，刑法於
    九十四年二月二日修正公布，自九十五年七月一日施行，修
    正後之刑法已刪除第五十六條連續犯之規定，此刪除雖非犯
    罪構成要件之變更，但顯已影響行為人刑罰之法律效果，自
    屬法律有變更，比較新、舊法結果，仍應適用較有利於被告
    之行為時法律即舊法論以連續犯（最高法院九十五年第八次
    刑事庭會議決議參照）。
三、原判決對被告予以論科，固非無見。然查原判決未及審酌被
    告自九十五年一月二十五驗尿以後仍有施用海洛因之犯行，
    自有未洽。檢察官提起上訴，質以指摘原判決不當，為有理
    由，應由本院將原判決撤銷，另為適法之諭知。爰審酌被告
    曾因施用毒品經觀察、勒戒及強制戒治，仍再度有施用第一
    級毒品之犯行，自制力薄弱，惟其犯後均能坦承犯行，已知
    錯誤，及其智識程度、生活狀況等一切情狀，量處如主文第
    二項所示之刑，以示儆懲。
據上論結，應依刑事訴訟法第三百六十九條第一項前段、第三百
六十四條、第二百九十九條第一項前段、毒品危害防制條例第十
條第一項、刑法第二條第一項前段、修正前刑法第五十六條、第
十一條前段，判決如主文。
本案經檢察官羅榮乾到庭執行職務。
中    華    民    國    95    年    9     月    15    日
                  刑事第十九庭  審判長法  官  宋  祺
                                      法  官  陳憲裕
                                      法  官  蔡明宏
以上正本證明與原本無異。
如不服本判決，應於收受送達後十日內向本院提出上訴書狀，其
未敘述上訴之理由者並得於提起上訴後十日內向本院補提理由書
（均須按他造當事人之人數附繕本）。
                                      書記官  張美華
中    華    民    國    95    年    9     月    18    日
附錄：本案論罪科刑法條全文
毒品危害防制條例第10條第1項
施用第一級毒品者，處6月以上5年以下有期徒刑。


司法院資訊處製作；財團法人民間司法改革基金會備份。
